臺灣高等法院民事裁定
110年度抗字第1132號
抗  告  人  王偉駿  

上列抗告人因與相對人新光商業銀行股份有限公司間假處分事件
，對於中華民國110年8月30日臺灣臺北地方法院110年度全字第2
73號裁定，提起抗告，本院裁定如下：
    主  文
抗告駁回。
抗告費用由抗告人負擔。
    理  由
一、按債權人就金錢請求以外之請求，欲保全強制執行者，得聲
    請假處分；假處分，非因請求標的之現狀變更，有日後不能
    強制執行，或甚難執行之虞者，不得為之；請求及假處分之
    原因，應釋明之；前項釋明如有不足，而債權人陳明願供擔
    保或法院認為適當者，法院得定相當之擔保，命供擔保後為
    假處分，民事訴訟法第532條、第533條準用第526條第1項、
    第2項定有明文。
二、抗告人在原法院主張其與第三人久睦建設開發有限公司（下
    稱久睦公司）間訂有房屋土地預定買賣契約（下稱系爭買賣
    契約），得依該買賣契約請求久睦公司將坐落桃園市○○區○○
    段000○000地號土地（應有部分分別為390/10000、213/1000
    0，下各稱519土地、520土地，合稱系爭土地），及其上依
    桃園市政府核發之（107）桃市都建執照字第會龜01216號建
    造執照興建之房屋編號A戶7樓及B戶7樓（下與系爭土地合稱
    系爭房地）所有權移轉登記予其。因久睦公司未將系爭房地
    所有權移轉登記予其，且將系爭土地辦理信託登記予相對人
    （下稱系爭信託），則其於該信託關係終止時，得依民法第
    242條規定代位久睦公司向相對人請求履行移轉所有權登記
    予久睦公司後，再移轉登記予其。因調閱系爭土地登記謄本
    ，發現系爭信託之委託人已由久睦公司變更為第三人立奕建
    設有限公司（下稱立奕公司），則相對人顯有於信託終止時
    將系爭房地所有權移轉登記給立奕公司之虞，致其對久睦公
    司就系爭房地之所有權移轉登記請求權有不能執行或甚難執
    行之虞，爰依民事訴訟法第532條規定，聲請命相對人就系
    爭房地於取得第一次所有權登記後，不得移轉、出租、設定
    負擔及其他一切處分行為（下稱系爭假處分），並陳明願供
    擔保，以補釋明之不足。原法院裁定駁回其聲請，抗告人不
    服，提起抗告。
三、查抗告人就其假處分之請求，雖提出系爭買賣契約、系爭土
    地登記謄本為證（見原法院卷第15-121頁），惟系爭買賣契
    約僅能證明抗告人向久睦公司預定購買系爭房地，及久睦公
    司於民國108年11月間與相對人成立不動產開發信託契約，
    將系爭土地及興建資金信託予相對人，但不能證明久睦公司
    與相對人間系爭信託關係現仍繼續存在。而由系爭土地登記
    謄本之記載，519土地之信託委託人係立奕公司、520土地之
    信託委託人係第三人祭祀公業法人桃園縣鄭六公，可見久睦
    公司已非系爭土地之委託人，與相對人間不存在系爭信託關
    係，故抗告人所舉上開證據資料並不能釋明其對相對人得依
    代位權之規定及信託契約關係為請求。此外，抗告人亦不能
    釋明久睦公司有何其他法律關係得對相對人主張系爭房地所
    有權移轉登記請求權，及提出能即時調查之證據，使法院信
    抗告人基於代位權得對相對人行使系爭房地所有權移轉登記
    請求權，自難謂其就假處分之請求已盡釋明之義務。從而，
    抗告人假處分之聲請，於法自有未合，不應准許。原裁定駁
    回抗告人假處分之聲請，並無不當，抗告論旨指摘原裁定不
    當，聲明廢棄，為無理由。
四、據上論結，本件抗告為無理由，爰裁定如主文。
中　　華　　民　　國　　110 　年　　11　　月　　29　　日
                  民事第二十五庭
                      審判長法  官  謝碧莉
                            法  官  林晏如
　　　　　　　　　　　　　　法  官  楊惠如
正本係照原本作成。
本裁定除以適用法規顯有錯誤為理由外，不得再抗告。如提起再
抗告，應於收受送達後10日內委任律師為代理人向本院提出再抗
告狀。並繳納再抗告費新臺幣１千元。
中　　華　　民　　國　　110 　年　　11　　月　　30　　日

  　　　　　　　　　　　　　書記官  張永中